# 请问陈版，非同一控制下被收购企业固定资产评估增值的折旧年限怎么确定？

提问人：chbs 时间：2023-10-17 08:29:41
B公司房产账面原值 2000 万元，折旧年限为 20 年，已计提 8 年折旧，账面累计折旧为 800 万元，净值 1200 万元。现A公司收购B公司（非同一控制下），房产评估原值 2500 万元，成新率为84%，评估净值为 2100 万元，评估增值900 万元。请问A公司后期在编制合并会计报表时，如何对该房产折旧进行调整？
1 、按原账面折旧年限 20 年的剩余年限 12 年对评估增值部分进行折旧调整？
2 、按评估成新率的使用年限 50 年[8年/(1-84%)]的剩余年限 42 年对评估净值 2100 万元计提折旧，并据此对账面折旧进行调整？
请问陈版这两种方法哪种合理？有无具体的规定？
谢谢！

回答人：chenyiwei
一般应采用第二种方法，且该 42 年的剩余折旧年限不应仅仅针对评估增值部分，还应针对其原账面价值部分，即2100 万元的评估值整体在 42 年内计提折旧，合并报表层面每年确认的折旧费用为 50 万元（不考虑净残值）。

提问人：chbs 时间：2023-10-18 14:49:44
请问陈版这个有文件什么的规定吗？另外，母公司的会计政策房屋折旧是 20 年，如果按第二种方法的话，是否就不符合母公司的会计政策？

回答人：chenyiwei
折旧年限是会计估计。对于房屋建筑物，应更多考虑其设计使用寿命，个案考虑。人为地将所有房屋建筑物均按20 年（税法规定的最短年限）计提折旧，本来就是不合理的。